【裁判字號】    97,易緝,350
【裁判日期】    970901
【裁判案由】    加重竊盜
【裁判全文】
臺灣臺中地方法院刑事判決             97年度易緝字第350號
公  訴  人  臺灣臺中地方法院檢察署檢察官
被      告  甲○○
                    （另案
                    國民
上列被告因加重竊盜案件，經檢察官提起公訴（97年度偵字第10
76號），本院裁定改以簡式審判程序審理，判決如下：
    主    文
甲○○共同攜帶兇器竊盜，處有期徒刑柒月。
扣案之螺絲起子壹支沒收。
    犯罪事實
一、緣王利勝（共同竊盜部分，另經本院判處有期徒刑7 月，緩
    刑3 年，並應向公庫支付新臺幣【下同】10萬元在案）因其
    母親林麗美所有之車牌號碼3859－NX號白色自小客車（車身
    號碼為WBADD61040 BR03020號、BMW 廠牌，排氣量2793CC）
    之自小客車引擎損壞，業已不堪使用，而將其車身賣給廢車
    處理場，惟因貸款尚未清償完畢，故無法報廢，乃於民國96
    年10月間，在雲林縣土庫鎮後埔里後埔30號住處，與甲○○
    共同基於意圖為自己不法所有之犯意聯絡，以新臺幣5 萬元
    之代價，委請甲○○代為竊取同廠牌、型款之車輛，並當場
    交付車牌號碼3859－NX號自小客車之車牌2 面、行車電腦，
    及現金5 千元作為定金。甲○○遂與亦具有竊盜共同犯意聯
    絡之洪添進（此部分由檢察官另行處理）謀議，推由洪添進
    尋找同廠牌、型款之車輛竊取之，並將王利勝所交付之上開
    車牌及行車電腦均轉交給洪添進。嗣洪添進於同年12月10日
    上午5時40分前某時，在臺中市○○路213號前，見丁○○所
    有，交由丙○○使用之車牌號碼CO－2199號、車身號碼為WB
    ADD61010BR12449 號自小客車之廠牌、型款、顏色均與王利
    勝之要求相符，即先以不詳方式打開該自小客車車門後，再
    持其所有，客觀上足以對人之生命、身體造成危險性，而屬
    兇器之螺絲起子1支，發動電門，而於同日上午6時10分竊取
    得手。嗣由洪添進將王利勝交付之行車電腦及車牌換裝在竊
    得之車牌號碼CO－2199號自小客車上，並於同年月14日將該
    車停放在臺中縣豐原市○○街56巷1號室內停車場，再通知
    甲○○前往該處取車。而甲○○於同年月17日上午11時50
    分許，進入上開室內停車場時，因形跡可疑，引起巡邏員警
    注意，而尾隨入內，經盤查甲○○後，於其身上查扣摻有第
    一級毒品海洛因之香煙1支（此部分應由檢察官另行處理）
    ，再以車牌號碼CO－2199號，惟懸掛「3859－NX」車牌之自
    小客車車身號碼查詢後，發現該車為失竊之贓車，而當場查
    獲，並扣得洪添進所有之螺絲起子1支。
二、案經臺中縣警察局豐原分局報告臺灣臺中地方法院檢察署檢
    察官偵查起訴。
    理    由
一、訊據被告甲○○對於上開犯罪事實坦承不諱，核與證人即同
    案被告王利勝於警詢、偵查中證述情節相符，並經證人即同
    案被告王利勝之母親林麗美於警詢時證述：伊係車牌號碼38
    59－NX自小客車之車主，但該車都交由被告在使用等情、證
    人即被害人丙○○於警詢及偵查中均證述：伊於96年12月10
    日上午7 時20分許，發現伊父親丁○○所有，停放臺中市○○路213 號前之車牌號碼CO－2199號自小客車遭竊，伊事後
    到隔壁調監視器畫面，發現歹徒在同日清晨5 時40分時出現
    ，蹲在副駕駛座旁，而看不到人影，後來該車在同日清晨 6
    時10分就被開走了等語屬實，且有車號查詢汽車車籍、車籍
    查詢－基本資料詳細畫面、被害人丙○○領回失竊自小客車
    後所出具之贓物認領保管單、臺中縣警察局車輛尋獲電腦輸
    入單、查獲現場圖、臺中縣警察局豐原分局合作派出所領據
    各1 紙、懸掛「3859－NX」車牌之車牌號碼CO－2199號自小
    客車之照片4 張附卷可證，並有共同正犯洪添進所有之螺絲
    起子1支扣案可資佐證。又查，洪添進竊取車牌號碼CO－219
    9 號自小客車時，有攜帶客觀上足以對人之生命、身體構成
    威脅，堪供兇器使用之螺絲起子1 支之加重情狀，已如前述
    ，而衡情行為人於竊取車輛時，因絕大多數之車輛均係在上
    鎖之狀態，通常均須開啟車門鎖、電門始能得手，故而以起
    子等前端尖銳之工具破壞車門鎖或電門之方式下手行竊車輛
    ，乃事屬尋常；尤以被告曾從事修車工作乙節，業據其於偵
    查中供明在卷，是其對於車輛之構造等應有相當程度之暸解
    ，對此自亦知悉甚詳，因此共同正犯洪添進攜帶屬於兇器之
    螺絲起子下手竊取車牌號碼CO－2199號自小客車，應為被告
    可得預見，附此敘明。綜上所述，足認被告自白與事實相符
    ，堪以採信。從而，本件事證明確，被告上開共同攜帶兇器
    竊盜犯行堪以認定，應予依法論科。
二、按刑法第321條第1項第3 款所規定之攜帶兇器竊盜罪，係以
    行為人攜帶兇器竊盜為其加重條件，此所謂兇器，其種類並
    無限制，凡客觀上足對人之生命、身體、安全構成威脅，具
    有危險性之兇器均屬之，且祇須行竊時攜帶此種具有危險性
    之兇器為已足，並不以攜帶之初有行兇之意圖為必要，最高
    法院79年臺上字第5253號判例足資參照。核被告所為，係犯
    刑法第321條第1項第3 款之攜帶兇器竊盜罪。被告與洪添進
    、同案被告王利勝（檢察官原起訴教唆攜帶兇器竊盜罪，惟
    經蒞庭檢察官於其竊盜案件準備程序時當庭變更起訴法條為
    共同攜帶兇器竊盜罪）3 人間，就本件犯行，有犯意之聯絡
    及行為之分擔，為共同正犯。爰審酌被告貪圖同案被告王利
    勝所允諾之利益，即共謀竊取同案被告王利勝所指定型款之
    車輛，並代為委託洪添進下手行竊，致侵害被害人丙○○、
    丁○○之財產權，實不足取，惟念被害人丙○○失竊之自小
    客車及時尋回，所受損害尚屬輕微及被告坦承犯行，尚有認
    錯悔過之意，態度尚屬良好等一切情狀，量處如主文所示之
    刑，以資儆懲。
三、末查，扣案之螺絲起子1 支，為共同正犯洪添進所有，且為
    供本件犯罪所用之物等情，業經被告於本院準備程序時供明
    在卷，爰依法宣告沒收。
據上論斷，應依刑事訴訟法第273條之1第1項、第299條第1 項前
段，刑法第28條、第321條第3款、第38條第1項第2款，判決如主
文。
本案經檢察官乙○○到庭執行職務。
中    華    民    國    97    年    9     月    1     日
                        刑事第四庭  法  官  郭妙俐
上正本證明與原本無異。
如不服本判決，應於判決送達後10日內向本院提出上訴狀，上訴
於臺灣高等法院臺中分院（須附繕本）。
上訴書狀如未敘述理由，應於上訴期間屆滿後20日內補提理由書
於本院。
                                    書記官  廖鳳美
中    華    民    國    97    年    9     月    1     日
附錄本案論罪科刑法條全文
刑法第321條
犯竊盜罪而有左列情形之一者，處6月以上、5年以下有期徒刑：
一、於夜間侵入住宅或有人居住之建築物、船艦或隱匿其內而犯
    之者。
二、毀越門扇、牆垣或其他安全設備而犯之者。
三、攜帶兇器而犯之者。
四、結夥3 人以上而犯之者。
六、在車站或埠頭而犯之者。
前項之未遂犯罰之。


司法院資訊處製作；財團法人民間司法改革基金會備份。
